# 请教陈版关于股改验资基准日的问题

提问人：寒江雪 71 时间：2015-12-19 11:19:04
某公司为国有控股企业，现正在进行股份制改造工作，股改基准日为 2015 年 8 月 31 日，目前已完成审计和评估工作。公司于 2015 年12 月 11 日召开有限责任公司股东会同意按照股改基准日经审计的净资产折股，股东及各自出持股比例不变，各股东也与当日签署了发起人协议。 2015 年 12 月 15 日，主管国资委批注了公司之前上报的改制请示及国有股权管理方案，公司计划于 2015 年 12 月 24 日召开创立大会，请问验资的基准日是 12 月 11 是还是 12 月 15 日？

回答人：chenyiwei
验资基准日不能早于所需获得的外部批准的日期，因此本案例中的验资基准日不能早于2015.12.15。

提问人：kezucheng 时间：2017-05-24 09:37:14
陈版，您好，请问国企股改验资必须要先取得国有股权设置批复么？具体规定出自哪里？

回答人：chenyiwei
需要取得。参考国有企业改制程序的相关规定。